臺灣高等法院高雄分院刑事判決　　　　96年度上訴字第2151號
上　訴　人
即　被　告　甲○○
　　　　　　　　　　（另案於臺灣臺南監獄執行中）
上列上訴人因違反毒品危害防制條例案件，不服臺灣屏東地方法
院96年度訴字第917 號中華民國96年9月21日第一審判決（起訴
案號：臺灣屏東地方法院檢察署96年度毒偵字第1420號），提起
上訴，本院判決如下：
    主  文
上訴駁回。
    事  實
一、甲○○曾於民國（下同）88年間，因施用毒品案件，經臺灣
    屏東地方法院先後裁定送觀察勒戒及強制戒治期滿後，於90
    年6 月28日釋放，並由臺灣屏東地方法院檢察署檢察官於同
    日以90年度戒毒偵字第216 號為不起訴處分確定。惟於91年
    間，其又因施用毒品案件，為檢察官以91年度毒偵字第741
    號提起公訴並聲請法院裁定送強制戒治獲准，其受強制戒治
    部分，於92年2 月14日經臺灣屏東地方法院裁定停止強制戒
    治並付保護管束後而出監，於92年7 月7 日保護管束期滿執
    行完畢；其被起訴部分，則由本院92年12月1 日以92年度上
    訴字第1724號判決判處應執行有期徒刑2 年確定。又其於92
    年間因竊盜案件，由臺灣屏東地方法院於92年9 月15日以92
    年度簡字第260 號判決判處有期徒刑6 月確定，並由本院以
    93年度聲字第144 號裁定與前開違反毒品危害防制條例案件
    ，應執行有期徒刑2 年4 月確定。刑期至94年12月23日縮刑
    期滿，而於94年10月11日即獲假釋出監，並付保護管束，迄
    其縮刑期滿日為止，其假釋均未撤銷，其未執行之刑，以已
    執行論。詎甲○○不知悔改，復於強制戒治執行完畢釋放後
    5 年內，基於施用第一級毒品之犯意，於96年3 月12日7 時
    20分許採尿時往前回溯72小時內某時，在屏東縣枋寮鄉某網
    咖之廁所內，以將第一級毒品海洛因摻入香菸點火吸食之方
    式，施用第一級毒品海洛因1 次。嗣於96年3 月12日7 時20
    分許，因強制採驗尿液通知至屏東縣警察局枋寮分局報到並
    接受採尿，經送驗查獲。
二、案經屏東縣警察局枋寮分局移送臺灣屏東地方法院檢察署檢
    察官偵查起訴。
      理  由
一、訊據上訴人即被告甲○○（下稱被告）坦承上開施用第一級
    毒品海洛因之事實，並有卷附尿液送驗紀錄表及正修科技大
    學超微量研究科技中心檢驗報告可稽（檢察官及被告對於上
    開文書，均未於言詞辯論終結前聲明異議，本院審酌書面陳
    述作成時之情況適當，依刑事訴訟法第159 條之5 第2 項規
    定，有證據能力），被告自白與事實相符。至於被告於原審
    審理中陳稱其最後一次施用海洛因毒品之時間為採尿前一個
    星期左右云云，惟被告於偵查中亦供稱詳細之施用日期都忘
    了等語（見偵卷第5 頁），而被告此次採尿送驗之檢驗報告
    僅能證明被告有於採尿（96年3 月12日7 時20分許）前3 日
    （即96年3 月9 日7 時20分）內曾經施用海洛因毒品，而無
    從證明被告於採尿前一個星期左右之施用毒品行為，故被告
    於原審審理中所稱之犯罪時間為本院所不採（參考行政院衛
    生署管制藥品管理局95年3 月28日管檢字第0950003179號函
    ）；況於本院審理中被告對於上開施用時間已表示無意見，
    附此敘明。本件被告有上開施用第一級毒品海洛因之行為，
    事證明確，應依法論科。
二、按海洛因為第一級毒品，毒品危害防制條例第2 條第2 項第
    1 款定有明文。被告前因施用毒品而受強制戒治，嗣經臺灣
    屏東地方法院裁定停止強制戒治並付保護管束後而於92年2
    月14日出監，於出監後5 年內再度施用海洛因毒品，核其所
    為係犯毒品危害防制條例第10條第1 項之施用第一級毒品罪
    ；其持有毒品之低度行為為施用毒品之高度行為所吸收，不
    另論罪。又被告因施用毒品案件，經本院於92年12月1 日以
    92年度上訴字第1724號判決判處應執行有期徒刑2 年確定；
    另於92年間因竊盜案件，由臺灣屏東地方法院於92年9 月15
    日以92年度簡字第260 號判決判處有期徒刑6 月確定，並由
    本院以93年度聲字第144 號裁定與前開違反毒品危害防制條
    例案件，應執行有期徒刑2 年4 月確定，刑期至94年12月23
    日縮刑期滿，於94年10月11日即獲假釋出監，未撤銷假釋而
    視為執行完畢，有臺灣高等法院被告前案紀錄表附卷可參，
    其於有期徒刑執行完畢後5 年內故意再犯本件有期徒刑之罪
    ，為累犯，應依刑法第47條第1 項加重其刑。又被告犯罪時
    間在中華民國96年罪犯減刑條例鎖定減刑基準日即96年4 月
    24日之前，所犯之罪合於減刑規定，爰依該條例第2 條第1
    項第3 款規定，減其宣告刑刑期二分之一，並先加後減。
三、原審以被告施用第一級毒品罪證明確，適用毒品危害防制條
    例第10條第1 項，刑法第11條前段、第47條第1 項，中華民
    國96年罪犯減刑條例第2 條第1 項第3 款、第7 條規定，並
    審酌被告曾有多次施用毒品之犯罪前科，前經觀察勒戒、強
    制戒治及受徒刑之執行後，仍無視毒品對身心之危害而再度
    施用，顯見其毒癮非輕，戒毒意志薄弱，惟於偵、審程序中
    均坦承犯行，態度尚稱良好等一切情狀，量處有期徒刑1 年
    2 月，並依中華民國96年罪犯減刑條例之規定予以減刑，原
    審認事用法核無違誤，量刑亦稱妥適，被告上訴意旨徒以原
    審量刑過重，而指摘原判決不當，為無理由，應予駁回。
據上論斷，應依刑事訴訟法第368條，判決如主文。
本案經檢察官彭南雄到庭執行職務。
中　　華　　民　　國　　96　　年　　11　　月　　30　　日
                  刑事第六庭    審判長法  官  王憲義
                                      法  官  張盛喜
                                      法  官  邱永貴
以上正本證明與原本無異。
如不服本判決應於收受本判決後10日內向本院提出上訴書狀，其
未敘述上訴理由者，並得於提起上訴後10日內向本院補提理由書
狀（均須按他造當事人之人數附繕本）「切勿逕送上級法院」。
中　　華　　民　　國　　96　　年　　11　　月　　30　　日
  　　　　　　　　　　　　　　　　　　書記官  唐奇燕
附錄本判決論罪科刑法條：
毒品危害防制條例第10條第1 項
施用第一級毒品者， 處6 月以上5年以下有期徒刑。
